臺灣高等法院臺中分院刑事判決　　　　　　　　　九十一年度上更(一)字第四七號
　　上　訴　人　臺灣台中地方法院檢察署檢察官
　　被　　　告　丁○○
　　指定辯護人　本院公設辯護人甲○○
右上訴人因被告毒品危害防制條例案件，不服臺灣台中地方法院八十七年度訴字第二
六三七號中華民國八十八年六月二十二日第一審判決（起訴案號：臺灣台中地方法院
檢察署八十七年度偵字第一九三二一號），提起上訴，本院判決如左：
      主  文
原判決關於販賣第一級毒品部分，上訴駁回。
      理  由
一、公訴意旨略以：被告丁○○基於概括犯意，連續於民國（下同）八十七年一月中
    旬、同年二月初及三月十九日，在臺中縣沙鹿鎮遊戲男孩電動玩具店，分別以半
    錢新台幣（下同）一萬元、一錢一萬八千元之價格，販售第一級毒品海洛因予丙○○，因認被告涉有毒品危害防制條例第四條一項之販賣第一級毒品罪嫌等語。
二、按犯罪事實應依證據認定之，無證據不得推定其犯罪事實，刑事訴訟法第一百五
    十四條定有明文。又認定不利於被告之事實，須依積極證據，苟積極證據不足為
    不利於被告事實之認定時，即應為有利於被告事實之認定，更不必有何有利之證
    據，最高法院三十年上字第八一六號著有判例可資參照。
三、訊據被告丁○○堅決否認有販賣海洛因犯行，辯稱伊僅介紹丙○○與乙○○認識
    而己，並無販賣海洛英給丙○○等語，辯護人以被告係幫助丙○○施用海洛英，
    並非幫助販賣海洛英等語置辯，經查：被告於八十七年四月三日警訊時供稱「剛
    開始丙○○打電話（０四）0000000至我家，說欲購買毒品，叫我幫她問
    看看，然後我就打行動電話0000000000給乙○○，當時大約晚上二十
    時左右，係利用我家電話打的。當電話打通後，我就跟乙○○講說我朋友要購買
    壹兩的海洛英，乙○○就叫我帶著丙○○一起至台中市○○路○段及英才路口找
    他，他那邊有貨，我就馬上跟丙○○約在龍井鄉○○路之海霸王見面，並一起至
    台中市○○路○段及英才路口找乙○○，找乙○○後，我就下車跟乙○○講說要
    買毒品的人到了，然後乙○○就利用他的行動電話打給貨主，跟貨主講說要買毒
    品的人到了。然後乙○○跟貨主講完電話後就叫我跟丙○○去找一家泡沬紅茶店
    坐，等貨主送海洛英過來，．．」等語（偵查卷第十頁正面），證人丙○○於檢
    察官訊問時雖證稱「（你向丁○○買過幾次？）買過三次。於一月中旬起向他買
    到三月十九日止，每次買一錢一萬八仟元或半錢一萬元的貨（海洛因）」（偵查
    卷第三十七頁），檢察官乃依據丙○○之證述，訊問被告：「是否如此？」，惟
    被告辯稱：「我只是介紹我的上游給她，而價格及數量由他們自己談的，而連續
    四次我是透過乙○○調貨的。」，且丙○○於警訊中亦證稱「（你與乙○○認識
    ？．．）不認識，但我知道丁○○之海洛英都是經由乙○○而購得，．．」（偵
    查卷第一六頁正、反面），證人即台北市政府警察局大安分局警備隊查獲本案之
    隊員蔡三華於原審審理時亦證稱「我們借提丙○○，她說要透過丁○○可以找到
    販毒的人，．．」，「丙○○有強調要先透過丁○○才能找賣主」等語（原審卷
    第一一三頁正面、反面），而丙○○確於八十七年四月二日依警方之指示，假裝
    欲購入毒品，打電話給被告，被告再聯絡乙○○，乙○○再聯絡貨主，欲販賣第
    一級毒品海洛英予丙○○，因而為警查獲等情，業據被告供承在卷，業據證人丙○○、乙○○、蔡三華、石任珮分別於警、偵訊及原審證述屬實，從以上之供證
    ，足見本件係因丙○○欲購買第一級毒品海洛英，而找被告居間交易，被告並非
    實際販賣毒品之人，又丙○○於八十七間因施用第一級品經本院判決免刑，有台
    灣高法院被告全國前案紀錄表一份在卷可稽（本院卷第三十八至四十頁），顯然
    丙○○是因施用海洛英之須要才找被告購買，再者，被告與乙○○所指之「貨主
    」並不熟悉，因而才帶丙○○至台中市○○路○段與英才路口才找乙○○向「貨
    主」購買，益見被告僅居間丙○○施用第一級毒品，並非居間販賣第一級毒品，
    堪可確認。綜上所述，被告及辯護人所辯洵堪採信，此外，復查無其他積極證據
    足證被告確有公訴人所指之販賣第一級毒品犯行，揆諸前揭說明，原審以不能證
    明被告犯罪而諭知無罪之判決，核無不合，檢察官上訴意旨，猶執前詞，指摘原
    判決不當，難謂有理由，應予駁回。
四、據上論結，應依刑事訴訟法第三百六十八條，判決如主文。
本案經檢察官李慶義到庭執行職務。
中      華      民      國      九十一      年      五    月  二十一    日
                                   臺灣高等法院臺中分院刑事第十庭
                            審判長法  官  林  照  明
                                               法  官  蔡  名  曜
                                               法  官  盧  江  陽
右正本證明與原本無異。
被告得上訴。
如不服本判決應於收受送達後十日內向本院提出上訴書狀，其未敘述上訴之理由者並
得於提起上訴後十日內向本院補提理由書（均須按他造當事人之人數附繕本）。
                                               書記官  陳  妙  瑋
中      華      民      國    九十一     年      五       月   二十二   日
                                                                        Ｆ
